# 请教陈版主，合并报表问题- 同一控制下企业合并的问题

提问人：LR1215 时间：2022-04-27 09:55:49
A公司系 2020 年 11 月成立， 2021 年建账，B公司系 2019 年成立，A、B公司是甲公司的子公司，甲公司 2020 年 3 月对B公司进行增资，同时引进部分小股东，甲公司截至 2020 年 12 月 31 日尚未实缴出资，小股东实缴部分资本， 2021 年 6 月甲公司对B公司实缴部分资本， 2021 年 7 月，A公司收购了B公司100%股权，求助陈版，合并层面A公司如何处理？由于A公司新成立的，合并层面是否需要追溯重述上期数据？如果追溯上期数据，那 2020 年合并报表数是不是就是B公司的报表数据，那实收资本如何处理？合并日B公司利润表数据是否需要并表？现在对A公司 2021 年进行年审，是否需要编制合并日财务报表？

回答人：chenyiwei
根据财政部会计司发布的准则实施问答：
问：某集团公司新设一家子公司，将现有其他子公司或业务注入该新设公司，假定在新设公司层面该交易构成同一控制下企业合并，新设公司需要编制合并财务报表。如果该新设公司的成立日晚于被注入的其他子公司或业务的成立日，该新设公司编制合并财务报表的期初日应为新设公司成立日还是应追溯至成立日之前？
答：根据《企业会计准则第 20 号——企业合并》（财会〔 2006 〕 3 号）、《企业会计准则第 33 号——合并财务报表》（财会〔 2014 〕 10 号）等有关规定，同一控制下企业合并形成母子公司关系的，母公司应当编制合并日的合并资产负债表、合并利润表和合并现金流量表，合并方就同一控制下的企业合并调整当期期初至合并日止期间及比较期间的合并财务报表。因此，该新设公司应当追溯至自比较期最早期初开始编制合并财务报表，即使比较期最早期初早于该新设公司的成立日，但应不早于被注入的其他子公司或业务处于最终控制方控制的时点。该新设公司的个别报表期初日为其成立日。
据此，合并报表需追溯到最早比较期间期初。但因为A是 2020 年 11 月新成立的，所以其成立前的合并报表数据实际就是B的数据，但实收资本为零，直到股东对A的实缴出资之日才从资本公积转入相应金额到实收资本。该合并报表同时应将B的本期、前期利润表纳入。

提问人：LR1215 时间：2022-05-03 10:06:01
谢谢陈老师的回复，那意思是 2020 年的合并报数就是B公司的单体数据是吗？那实收资本为了 0 ，对应科目调整是什么？那 2021 年 7 月A公司同一控制下企业合并B公司同时收购了B公司的少数股东股权，在年底的A公司合并报表层面需要反映购买少数股权交易的影响吗？

回答人：chenyiwei
1 、对应科目调整到资本公积。 2 、 2021 年度A公司合并报表中需体现收购少数股权的影响。

提问人：LR1215 时间：2022-05-05 16:44:51
好的，谢谢陈老师，那 2020 年实际控制人尚未实际出资，实收资本金系小股东出资金额，那合并报表层面是否应该按照净资产全额确认少数股权权益，同时确认少数股东损益。

回答人：chenyiwei
根据各方股东对权益、损益归属的约定确定。